【裁判字號】    90,易,702
【裁判日期】    901225
【裁判案由】    違反毒品危害防制條例
【裁判全文】
臺灣新竹地方法院刑事判決                            九十年度易字第七二號
    公  訴  人  臺灣新竹地方法院檢察署檢察官
    被      告  甲○○
右列被告因違反毒品危害防制條例案件，經檢察官提起公訴 (九十年毒偵字第一一一
九號)，本院判決如左：
    主  文
甲○○施用第二級毒品，累犯，處有期徒刑捌月。
    事  實
一、甲○○曾因竊盜案件，經臺灣高等法院於民國八十七年十月二十九日判處有期徒
    刑七月確定，於八十八年十月八日假釋出獄，並於同年十二月十日假釋期滿執行
    完畢。復因施用第二級毒品安非他命案件，經本院以八十七年度毒聲字第二七六
    號裁定送觀察、勒戒後，因認無繼續施用毒品之傾向，由臺灣新竹地方法院檢察
    署檢察官於八十七年八月十八日，以八十七年度偵字第四一四八、四三八四號為
    不起訴處分確定後，甲○○再度施用第二級毒品安非他命，經本院以八十九年毒
    聲字第二００五號裁定送觀察、勒戒後，因認有繼續施用毒品之傾向，再經本院
    於八十九年十二月七日以八十九年度毒聲字第二七四九號裁定令入戒治處所施以
    強制戒治一年，並經本院新竹簡易庭於八十九年十二月三十日，以八十九年度竹
    簡字第六八一號簡易判決判處有期徒刑六月，如易科罰金以三百元折算一日確定
    。於甲○○戒治期間，本院依臺灣新竹地方法院檢察署檢察官聲請以九十年度毒
    聲字第七九八號裁定停止戒治，所餘戒治期間付保護管束，於九十年十一月三日
    保護管束期間期滿。詎甲○○於保護管束期間內之九十年六月二十七日下午二時
    二十分許回溯九十六小時內之某時，在不詳地點，施用第二級毒品安非他命。嗣
    經警於九十年六月二十六日（公訴人誤植為九月二十六日），在新竹縣竹北市溪
    州里六鄰溪州五十三之一號查獲，並扣得案外人詹明宗（另經檢察官偵查）所有
    之安非他命毛重０點七公克、吸食器一組、沾有安非他命錫箔紙二張。
二、案經新竹市警察局第一分局報請臺灣新竹地方法院檢察署檢察官偵查起訴。
    理  由
一、訊據被告甲○○矢口否認有於右開時、地施用第二級毒品安非他命之事實，辯稱
    伊於停止戒治出來後便沒有再施用毒品，當天是朋友在吸用，伊在旁邊沒有吸用
    云云。惟查被告於警訊時其所親自採取、封緘之尿液，經送初驗、複驗結果均呈
    甲基安非他命陽性反應，此有新竹市衛生局九十年七月三日竹市衛六字第一０一
    六四號之不法藥物尿液初步篩檢報告書、新竹市警察局辦理煙毒麻醉藥品案尿液
    送驗受檢人真實姓名代號對照表暨送驗登記簿、法務部調查局九十年十月二十六
    日（九十）陸（一）字第九００六六六八０號檢驗通知書各一紙附卷可稽，足徵
    被告確有施用第二級毒品安非他命之行為，其上開所辯避重就輕，不足採信。
二、按「甲基安非他命經口服投與後約百分之七十於二十四小時內自尿液中排出，約
    百分之九十於九十六小時內自尿液中排出，．．．甲基安非他命之檢出與其投與
    方式、投與量、個人體質、採尿時間及檢測儀器之精密度等諸多因素有關，因此
    僅憑尿液中呈安非他命陽性反應，並無法確實推算吸食時間距採集時間之長短，
    惟依上述資料推斷，最長不可能超過四日」，有行政院衛生署藥物食品檢驗局八
    十一年二月八日（八一）藥檢壹字第００一一五六號函一紙在卷可稽。綜上，被
    告於警訊時所採之尿液經送檢驗後，確呈甲基安非他命陽性反應業如前述，堪認
    被告確係於九十年六月二十七日下午二時二十分許採尿時起回溯前九十六小時內
    之某時起，在不詳處所施用第二級毒品安非他命一次，本件事證已臻明確，其施
    用第二級毒品安非他命之犯行堪以認定。又被告前經執行二次觀察、勒戒，第一
    次認無繼續施用毒品之傾向，由檢察官為不起訴處分，第二次認有繼續施用毒品
    之傾向，經令入戒治處所施以強制戒治一年，並判處有期徒刑六月確定，戒治期
    間，復經本院裁定停止戒治，所餘戒治期間付保護管束等情，亦有臺灣新竹地方
    法院檢察署八十七年度偵字第四一四八、四三八四號不起訴處分書、本院八十七
    年度毒聲字第二七六號裁定、八十九年度毒聲字第二００五、二七四九號裁定、
    八十九年度竹簡字第六八一號判決、九十年度毒聲字第七九八號裁定各一紙附卷
    可參，被告甲○○於停止戒治期間另行起意再犯本件施用第二級毒品之犯行，應
    予依法論科。
三、核被告甲○○所為，係犯毒品危害防制條例第十條第二項之施用第二級毒品罪；
    查被告曾因竊盜案件，經臺灣高等法院於八十七年十月二十九日判處有期徒刑七
    月確定，於八十八年十月八日假釋出獄，並於同年十二月十日假釋期滿執行完畢
    ，有臺灣新竹地方法院檢察署刑案資料查註紀錄表及臺灣高等法院被告全國前案
    紀錄表等在卷足參，其於受有期徒刑之執行完畢後五年以內再犯本件有期徒刑以
    上之罪，為累犯，應依刑法第四十七條規定加重其刑。爰審酌被告一再沾染毒品
    ，曾經不起訴處分後再犯，亦經予以強制戒治後停止戒治，竟再犯本罪，及其犯
    罪後態度等一切情狀，量處如主文所示之刑，以資警惕。扣案之安非他命毛重０
    點七公克、吸食器一組、沾有安非他命錫箔紙二張係案外人詹明宗所有，已據詹
    明宗於警訊時陳明在卷，而詹明宗亦經警另案移送偵辦，爰不併為沒收之諭知。
據上論斷，應依刑事訴訟法第二百九十九條第一項前段，毒品危害防制條例第十條第
二項，刑法第十一條前段、第四十七條，判決如主文。
本案經檢察官吳金棟到庭執行職務
中      華      民      國    九十      年     十二     月    二十五    日
                                  臺灣新竹地方法院刑事第一庭
                                      審判長法  官
                                            法  官
                                            法  官
附錄本案論罪科刑法條全文：毒品危害防制條例第十條第二項
施用第二級毒品者，處三年以下有期徒刑。


司法院資訊處製作；財團法人民間司法改革基金會備份。
